臺灣臺南地方法院刑事判決　　　　　　　　　　　　　九十年度易字第二三三四號
　　公　訴　人　臺灣台南地方法院檢察署檢察官
　　被　　　告　甲○○
右列被告因竊盜案件，經檢察官提起公訴（九十年度偵字第九四六八號），本院判決
如左：
    主  文
甲○○竊盜，累犯，處拘役肆拾日，如易科罰金，以佰元折算壹日。
    事  實
一、甲○○前於民國八十三年十一月間，因煙毒案件，經本院判處有期徒刑三年八月
    確定，甫於八十七年八月廿五日縮短刑期後執行完畢（起訴書誤為指揮書執行完
    畢日期之八十七年九月廿六日）。猶不知警惕，又於九十年八月十七日凌晨一時
    八分許（起訴書誤載為一時廿五分許），竟利用在台南縣永康市○○○路七十號
    「小北百貨開元店」購物且店員結帳未及注意之便，意圖為自己不法之所有，徒
    手竊取店內結帳櫃旁貨架上之時代先峰牌防風打火機一只（售價新台幣九十九元
    ），得手後將打火機之藏置於褲袋內，並將包裝該打火機之紙盒放回貨架以掩人
    耳目，嗣於店員完成結帳程序後欲挾帶出店，旋因步出結帳櫃檯後該店防竊警示
    裝置因故響起並自動通報轄區派出所。甲○○遂於該店職員丙○○提出等候司法
    警察到店處理後再行離去之要求後，奔出店外沿台南縣永康市○○○路、中華西
    街、中華西街廿一巷方向逃逸，並於行經中華西街時趁機將竊得之打火機丟棄路
    邊以湮滅罪證，丙○○則尾隨追捕但無所獲。嗣甲○○返回「小北百貨開元店」
    外欲駛離停置該處座車時，為丙○○發現並向到場處理之警員乙○○、丁○○報
    告，乙○○等人旋駕警車追捕，並於追至台南市○區○○路三九四巷四一弄廿九
    號甲○○家中將吳某逮捕。
二、案經台南縣政府警察局永康分局報請臺灣臺南地方法院檢察署檢察官偵查起訴。
    理  由
一、訊據被告矢口否認右揭犯行，初時辯稱伊並未竊取打火機，防竊警示器響起後，
    因店員告稱已通知警方，伊因另毒品案件未到案執行強制戒治而遭通緝，惟恐遭
    警緝獲故而逃跑，且伊逃跑之過程中並無丟棄打火機之動作，本件應係誤會云云
    ；嗣又改稱伊已無法記憶是否有竊取打火機之行為，伊當初係為購物而前往「小
    北百貨開元店」，並非前往竊取貨品云云置辯。然查：
（一）被告於「小北百貨開元店」內防竊警示器響起後，係沿台南縣永康市○○○路
      、中華西街、中華西街廿一巷方向奔逃乙節，已據被告於警訊供明在卷，核與
      證人即尾隨追捕被告之「小北百貨開元店」店員丙○○證述之逃跑路線相符。
（二）丙○○於追捕被告之過程中，曾目睹被告將手伸入褲袋後丟棄不明物品，嗣丙○○因未能捕獲被告而返店內後，再循被告前述逃跑路徑蒐尋，並於台南縣永
      康市○○○路與中華西街口附近拾獲留有「摔至地面刮損」痕跡之先峰牌打火
      機一只。嗣丙○○返回櫃檯旁之貨架上，發現一只打火機之空盒，但未見盒內
      之打火機，且空盒與前述路旁拾獲打火機之品牌相同等情，業據證人丙○○於
      警偵及偵查中證述詳實。
（三）證人即嗣於被告住處逮獲被告之司法警察乙○○、丁○○於審理時到庭結證略
      稱：「小北百貨開元店」於被告結帳前後以閉路監視系統攝錄之錄影帶，因該
      店認已經調查完畢而重覆使用故無法提出以供勘驗。伊等逮捕被告後，曾經檢
      視「小北百貨開元店」店員持其等自行拾獲之打火機、放置打火機之貨架及監
      視錄影帶，其中打火機上有「新的摩擦痕」，因為該痕跡看起來很亮；且店內
      貨架上有一只（打火機）之空盒，同排架上打火機型式與拾獲之打火機一致；
      而錄影帶畫面中，可見及被告將貨架上之打火機連同外盒取出、且抽出盒內之
      打火機、並放回打火機盒子、與被告手伸入口袋等動作，但因被告手掌背對監
      視錄影機，故而看不出來被告當時伸入口袋之手掌內有無打火機等語。
（四）證人乙○○、丁○○二人之證言，就拾獲打火機之摩擦痕外觀與是否與貨架上
      打火機空盒是一品牌之部分，核與證人丙○○所述情形相同，參酌證人乙○○
      等就上述監視錄影帶劃面內容之陳述，證人丙○○自被告逃跑路徑拾獲之打火
      機，即係被告利用店員結帳而未及注意之際下手竊得之物，已無疑義，被告空
      言否認竊取該只打火機，殊難憑信。此外，復有內載扣押及發還物品為時代先
      峰牌防風打火機一只之扣押書（被告拒簽）與贓物領據各一紙附卷可稽，被告
      竊盜犯行已堪認定。
（五）證人丙○○於警訊中敘及「小北百貨開元店」店內監視錄影帶紀錄被告犯罪時
      間（按應係指結帳並拿取打火機外盒之時間）為一時八分廿八秒至一時九分八
      秒之間，故本件被告犯罪時間應為凌晨一時八分許，起訴書所載犯罪時間為凌
      晨一時廿五分，尚有誤認，併予指明。
二、核被告所為，係犯刑法第三百二十條第一項之竊盜罪。又被告前於八十三年十一
    月間，因煙毒案件經本院判處有期徒刑三年八月確定，甫於八十七年八月廿五日
    執行完畢，有臺灣高等法院被告全國前案紀錄表存卷可查，其於五年之內再犯本
    件有期徒刑以上之罪，應依累犯之規定加重其刑。爰審酌被告素行不端，本件應
    係貪圖小利一時行為失檢而犯罪，且犯罪手段所呈現之反社會性與被害人所受損
    害不高（證人丙○○於警訊中證稱被竊打火機之售價為新台幣九十九元），但被
    告始終飾詞否認犯行之犯罪後態度等一切情狀，量處如主文所示之刑，並諭知易
    科罰金之折算標準。
據上論斷，應依刑事訴訟法第二百九十九條第一項前段，刑法第三百二十條第一項、
第四十七條、第四十一條第一項前段，罰金罰鍰提高標準條例第一條前段、第二條，
判決如主文。
中      華      民      國    九十一    年      一      月     十一     日
                                     臺灣臺南地方法院刑事第四庭
                                         法  官   陳欽賢
右正本證明與原本無異。
如不服本判決，應於判決送達後十日內，向本院提出上訴狀。
                                         書記官   何小玉
中      華      民      國    九十一    年      一      月     十五     日
附錄法條：刑法第三百二十條第一項。
 (普通竊盜罪、竊佔罪)
意圖為自己或第三人不法之所有，而竊取他人之動產者，為竊盜罪，處五年以下有期
徒刑、拘役或五百元以下罰金。
